臺灣臺南地方法院民事裁定　　　　　　　　95年度破字第34號
聲　請　人　午○○
相　對　人　美商美國運通銀行股份有限公司台北分公司
法定代理人　未○○
相　對　人　京城商業銀行股份有限公司歸仁分公司
法定代理人　癸○○
相　對　人　中國信託商業銀行股份有限公司敦北分公司
法定代理人　庚○○
相　對　人　台新國際商業銀行股份有限公司台北分公司
法定代理人　巳○○
相　對　人　中國信託商業銀行股份有限公司永吉分公司
法定代理人　卯○○
相　對　人　國泰世華商業銀行股份有限公司台南分公司
法定代理人　丑○○
相　對　人　台新國際商業銀行股份有限公司府城分公司
法定代理人　乙○○
相　對　人　國泰世華商業銀行股份有限公司
法定代理人　戊○○
相　對　人　香港商香港上海豐銀行股份有限公司
法定代理人　丙○○
相　對　人　辛○○○銀行股份有限公司
法定代理人　壬○○
相　對　人　臺灣新光商業銀行股份有限公司
法定代理人　子○○
相　對　人　復華商業銀行股份有限公司
法定代理人　酉○○
相　對　人　萬泰商業銀行股份有限公司
法定代理人　寅○○
相　對　人　安泰商業銀行股份有限公司
法定代理人　己○○
相　對　人　中國信託商業銀行股份有限公司
法定代理人　戌○○
相　對　人　台北富邦商業銀行股份有限公司
法定代理人　申○○
相　對　人　聯邦商業銀行股份有限公司
法定代理人　丁○○
相　對　人　台新國際商業銀行股份有限公司
法定代理人　甲○○
上列聲請人聲請宣告破產事件，本院裁定如下：
    主  文
聲請駁回。
程序費用由聲請人負擔。
    理  由
一、本件聲請意旨略以：聲請人前向相對人等申辦信用卡或現金
    卡使用，及向相對人美商美國運通銀行股份有限公司台北分
    公司、京城商業銀行股份有限公司歸仁分公司、中國信託商
    業銀行股份有限公司敦北分公司、台新國際商業銀行股份有
    限公司台北分公司等金融機構申辦信用貸款，截至95年10月
    24日止，共積欠相對人本金、利息、遲延利息及費用共計新
    台幣（下同）4,032,781元。聲請人因投資股票及被倒債，
    剩餘財產僅為現金150,000元，顯然債務已大於資產。聲請
    人平日與配偶租用店面經營寢具用品店，月入收入3至4萬元
    不等，但尚需支付店面租金每月24,000元、撫育3名子女及
    按月支付5,000元之生活費予長輩，故自95年4月起即已無法
    正常繳息，雖經債務協商，仍無力負擔，為此檢具財產狀況
    說明書及債權人債務人清冊，請准為聲請人破產之宣告等語
    。
二、按債務人不能清償債務者，依本法所規定和解或破產程序，
    清理其債務；債務人停止支付者，推定其為不能清償。再破
    產，對債務人不能清償債務者宣告之，除另有規定外，得因
    債權人或債務人之聲請宣告之。及前項聲請，縱在和解程序
    中，亦得為之，但法院認為有和解之可能者，得駁回之。此
    破產法第1條、第57條、第58條分別定有明文。而所謂停止
    支付，係指債務人對於債權人表示不能支付一般金錢債務意
    旨之行為而言，債務人雖給付遲延，惟倘有其他事實證據足
    以證明確有清償債務之能力時，即難認有宣告破產之原因。
    又法院對破產事件在裁定前，得依職權為必要之調查，亦為
    破產法第63條第2項所明定。再債務人之財產價值，是否足
    堪清償其債務，不僅以不動產之有無及其價值為認定之依據
    ，債務人是否尚有其他財產或信用、能力，自應併予調查審
    認。
三、經查：聲請人上開主張，固提出存摺、戶籍謄本、租賃契約
    書、殘障手冊、身份關係文件、聯合徵信資料、信用卡債務
    彙總、信用貸款合計總表及債權人清冊供本院參酌。惟經本
    院調閱聲請人與配偶之財產狀況，及其最近三年繳納綜合所
    得稅之記錄，聲請人於94年度之所得收入，除薪資外，尚有
    113,188元之股利所得，其配偶辰○○94年度亦有70,300 元
    之股利所得，足見聲請人夫妻，除平日工作收入外，尚有18
    餘萬元之投資收入，是其名下財產是否僅餘現金150,000元
    ，尚非無疑。又縱使原告因投資不利，僅剩餘現金150,000
    元，但負債金額達4,032,781元，顯逾財產甚多。然對照原
    告自行提出之最近繳款情況及財團法人金融聯合徵信中心信
    用報告，19筆之債務中，尚有9筆並無遲延還款記錄。及聲
    請人夫妻現均值壯年，共同經營寢具用品店，尚有多年工作
    能力及收入，非無清償債務之能力。再參以，依聲請人之陳
    述及聯邦商業銀行95年11月28日函文檢送之消費帳單明細查
    詢資料（即本卷第85頁），聲請人對於所附債務業與債權銀
    行進行債務協商，並有繳款之情。且本院收受原告之聲請後
    ，經詢問債權人即相對人意見，亦經萬泰商業銀行商銀、台
    新國際商業銀行及復華商業銀行表示債務協商之意願。及經
    本院查詢訴訟事件繫屬情形，迄無任何債權人對於聲請人提
    起訴訟之情（參見卷31至33頁民事記錄科查詢表）。本院綜
    合上開調查，認聲請人配偶均有工作能力，亦因經營寢具用
    品店而有固定收入，及債權人願與聲請人進行債務協商等情
    狀，認本件兩造對於債務之清償，應有達成和解之可能。從
    而，聲請人提起本件聲請，為無理由，應予駁回。
四、依破產法第5條、民事訴訟法第95條、第78條，裁定如主文
    。
中　　華　　民　　國　　96　　年　　3　　月　　15　　日
                  民事第五庭    法　官　許蕙蘭
以上正本係照原本作成
如對本裁定抗告須於裁定送達後10日內向本院提出抗告狀，並應
繳納抗告費新台幣45元整。
中　　華　　民　　國　　96　　年　　3 　　月　　15　　日
                                書記官　黃鋕偉
